---
title: "EDA"
author: "Ignacio Vellido Expósito"
date: "1/2/2021"
output: 
  prettydoc::html_pretty:
    theme: hpstr
    toc: true
    highlight: github
    df_print: paged
    number_sections: true
---

<style>
.entry-content {
    width: 95%;
    max-width: unset;
}
pre {
  overflow-x: train_values;
}
pre code {
  word-wrap: normal;
  white-space: pre;
}
</style>

```{r setup, include=FALSE}
knitr::opts_chunk$set(echo = TRUE, results="hold", fig.align="center", 
                      comment=NA, messages=FALSE)
library(tidyverse)
library(ggplot2)
library(cowplot)  # plot_grid
library(corrplot) # corr y corrplot
library(reshape2) # melt
library(dlookr) # normality
library(caret)  # preprocess
library(moments)  # skewness
library(car)  # scatterplotMatrix
library(GGally) # ggpairs
```

# Introducción

Problema de clasificación multiclase.

## Problem description

We're trying to predict the ordinal variable damage_grade, which represents a level of damage to the building that was hit by the earthquake. There are 3 grades of the damage:

1 represents low damage
2 represents a medium amount of damage
3 represents almost complete destruction

The dataset mainly consists of information on the buildings' structure and their legal ownership. Each row in the dataset represents a specific building in the region that was hit by Gorkha earthquake.

There are 39 columns in this dataset, where the building_id column is a unique and random identifier. The remaining 38 features are described in the section below. Categorical variables have been obfuscated random lowercase ascii characters. The appearance of the same character in distinct columns does not imply the same original value.


Description

- geo_level_1_id, geo_level_2_id, geo_level_3_id (type: int): geographic region in which building exists, from largest (level 1) to most specific sub-region (level 3). Possible values: level 1: 0-30, level 2: 0-1427, level 3: 0-12567.
- count_floors_pre_eq (type: int): number of floors in the building before the earthquake.
- age (type: int): age of the building in years.
- area_percentage (type: int): normalized area of the building footprint.
- height_percentage (type: int): normalized height of the building footprint.
- land_surface_condition (type: categorical): surface condition of the land where the building was built. Possible values: n, o, t.
- foundation_type (type: categorical): type of foundation used while building. Possible values: h, i, r, u, w.
- roof_type (type: categorical): type of roof used while building. Possible values: n, q, x.
- ground_floor_type (type: categorical): type of the ground floor. Possible values: f, m, v, x, z.
- other_floor_type (type: categorical): type of constructions used in higher than the ground floors (except of roof). Possible values: j, q, s, x.
- position (type: categorical): position of the building. Possible values: j, o, s, t.
- plan_configuration (type: categorical): building plan configuration. Possible values: a, c, d, f, m, n, o, q, s, u.
- has_superstructure_adobe_mud (type: binary): flag variable that indicates if the superstructure was made of Adobe/Mud.
- has_superstructure_mud_mortar_stone (type: binary): flag variable that indicates if the superstructure was made of Mud Mortar - Stone.
- has_superstructure_stone_flag (type: binary): flag variable that indicates if the superstructure was made of Stone.
- has_superstructure_cement_mortar_stone (type: binary): flag variable that indicates if the superstructure was made of Cement Mortar - Stone.
- has_superstructure_mud_mortar_brick (type: binary): flag variable that indicates if the superstructure was made of Mud Mortar - Brick.
- has_superstructure_cement_mortar_brick (type: binary): flag variable that indicates if the superstructure was made of Cement Mortar - Brick.
- has_superstructure_timber (type: binary): flag variable that indicates if the superstructure was made of Timber.
- has_superstructure_bamboo (type: binary): flag variable that indicates if the superstructure was made of Bamboo.
- has_superstructure_rc_non_engineered (type: binary): flag variable that indicates if the superstructure was made of non-engineered reinforced concrete.
- has_superstructure_rc_engineered (type: binary): flag variable that indicates if the superstructure was made of engineered reinforced concrete.
- has_superstructure_other (type: binary): flag variable that indicates if the superstructure was made of any other material.
- legal_ownership_status (type: categorical): legal ownership status of the land where building was built. Possible values: a, r, v, w.
- count_families (type: int): number of families that live in the building.
- has_secondary_use (type: binary): flag variable that indicates if the building was used for any secondary purpose.
- has_secondary_use_agriculture (type: binary): flag variable that indicates if the building was used for agricultural purposes.
- has_secondary_use_hotel (type: binary): flag variable that indicates if the building was used as a hotel.
- has_secondary_use_rental (type: binary): flag variable that indicates if the building was used for rental purposes.
- has_secondary_use_institution (type: binary): flag variable that indicates if the building was used as a location of any institution.
- has_secondary_use_school (type: binary): flag variable that indicates if the building was used as a school.
- has_secondary_use_industry (type: binary): flag variable that indicates if the building was used for industrial purposes.
- has_secondary_use_health_post (type: binary): flag variable that indicates if the building was used as a health post.
- has_secondary_use_gov_office (type: binary): flag variable that indicates if the building was used fas a government office.
- has_secondary_use_use_police (type: binary): flag variable that indicates if the building was used as a police station.
- has_secondary_use_other (type: binary): flag variable that indicates if the building was secondarily used for other purposes.

## Performance metric

We are predicting the level of damage from 1 to 3. The level of damage is an ordinal variable meaning that ordering is important. This can be viewed as a classification or an ordinal regression problem. (Ordinal regression is sometimes described as an problem somewhere in between classification and regression.)

To measure the performance of our algorithms, we'll use the F1 score which balances the precision and recall of a classifier.

## Submission format

The format for the submission file is two columns with the building_id and the damage_grade. The data type of damage_grade is an integer __with values of 1,2,3__, so make sure there is no decimal point and no other numbers in your submission. For example 1 would be valid, and 1.0 would not.


Referencia:

- https://www.drivendata.org/competitions/57/nepal-earthquake/page/136/#features_list

---------------------------------------------------------------------------------------------------------------------

EDA (AGAIN)

```{r}
trn_values <- read_csv("data/train_values.csv")
trn_labels <- read_csv("data/train_labels.csv")
```

Vemos los ids de geo2 de una misma geo1
```{r}
trn_values %>% filter(geo_level_1_id == 1) %>% select(geo_level_2_id) %>% table() -> x
x <- names(x[x != 0])
x
```

Las geo no siguen un orden

Buscamos intersección con otro geo1
```{r}
trn_values %>% filter(geo_level_1_id == 2) %>% select(geo_level_2_id) %>% table() -> y
y <- names(y[y != 0])
y
intersect(y, x)
```

No intersecan, se pueden quitar geo_2 y geo_3.
Tienen demasiadas categorías diferentes para los árboles


```{r}
df <- bind_cols(trn_values, trn_labels$damage_grade)
colnames(df)[ncol(df)] <- "labels"
df$labels <- as.ordered(df$labels)
```


Miramos variables con muchas categorías
-plan_configuration
```{r}
df %>% select(plan_configuration) %>% table()

df %>% filter(plan_configuration == "a") %>% select(labels) %>% table()
df %>% filter(plan_configuration == "c") %>% select(labels) %>% table()
df %>% filter(plan_configuration == "f") %>% select(labels) %>% table()
df %>% filter(plan_configuration == "m") %>% select(labels) %>% table()
df %>% filter(plan_configuration == "n") %>% select(labels) %>% table()
df %>% filter(plan_configuration == "o") %>% select(labels) %>% table()
df %>% filter(plan_configuration == "s") %>% select(labels) %>% table()
df %>% filter(plan_configuration == "u") %>% select(labels) %>% table()
```
Todas se pueden quitar, contienen valores de las tres clases (no determinan ninguna)
Por tanto se puede quitar la variable entera

-has_superstructure
-legal_ownership_status
```{r}
df %>% select(legal_ownership_status) %>% table()

df %>% filter(legal_ownership_status == "a") %>% select(labels) %>% table()
df %>% filter(legal_ownership_status == "r") %>% select(labels) %>% table()
df %>% filter(legal_ownership_status == "w") %>% select(labels) %>% table()
```

Idem, se pueden quitar. Además se nota la proporción de las etiquetas desbalanceadas.


Altura y nº de plantas altamente correladas, categorizamos nº de plantas
```{r}
df$count_floors_pre_eq %>% table()
```

Revisamos esas categorías con pocas instancias
```{r}
df %>% filter(count_floors_pre_eq == 5) %>% select(labels) %>% table() %>% prop.table()
df %>% filter(count_floors_pre_eq == 6) %>% select(labels) %>% table() %>% prop.table()
df %>% filter(count_floors_pre_eq == 7) %>% select(labels) %>% table() %>% prop.table()
df %>% filter(count_floors_pre_eq == 8) %>% select(labels) %>% table() %>% prop.table()
df %>% filter(count_floors_pre_eq == 9) %>% select(labels) %>% table() %>% prop.table()
```
Solo una instancia con 9, y las anteriores no siguen el mismo patrón (que todas sufrieran el mismo tipo de daño)
Como tenemos proporciones muy similares, juntamos las +5 con ella

Hay robustez al ruido en los árboles, por ahora no la miramos

---------------------------------------------------------------------------------------------------------------------

Cargamos los datos:
```{r}
train_values <- read_csv("data/train_values.csv")
train_labels <- read_csv("data/train_labels.csv")
test_values  <- read_csv("data/test_values.csv")
```

Quitamos los IDs de fila
```{r}
train_values.ids <- train_values$building_id
train_values$building_id <- NULL

test_values.ids <- test_values$building_id
test_values$building_id <- NULL

# Guardamos nombres de columna
names <- colnames(train_values)
```

Convertimos a categóricas aquellas que lo son
```{r}
#  1:3 -> IDs de posición geográfica
factores <- c(1:3,8:26,28:38)

for (i in factores) {
  train_values[[names[i]]] <- train_values[[names[i]]] %>% as.factor()
  test_values[[names[i]]]  <- test_values[[names[i]]] %>% as.factor()
}

# Las etiquetas
train_labels$damage_grade <- train_labels$damage_grade %>% as.ordered()
```

```{r}
head(train_values)
head(train_labels)
head(test_values)
```

Guardamos las numéricas por un lado, y el resto por otro
```{r}
train_values.numeric <- select_if(train_values, is.numeric)
train_values.nonNumeric <- select_if(train_values, negate(is.numeric))

names.numeric <- colnames(train_values.numeric)
names.nonNumeric <- colnames(train_values.nonNumeric)
```


--------------------------------------------------------------------------

# Análisis univariable

Hacemos summary para sacar datos de relevancia
```{r}
summary(train_values) %>% unclass() %>% as.data.frame()
```

El dataset cuenta con valores repetidos
```{r}
sum(duplicated(train_values))
```

Pero sin missing values (solo NA, quizás haya codificación de missing value con otro valor)
```{r}
sum(is.na(train_values))
```

Table de variables numéricas
```{r}
cat("Age")
table(train_values.numeric$age)
cat("Floors")
table(train_values.numeric$count_floors_pre_eq)
cat("Families")
table(train_values.numeric$count_families)
```


--------------------------------------------------------------------------

Plots numéricas
```{r}
colors <- c("chocolate", "deepskyblue1", "plum1", "hotpink4", "orange", "springgreen4")
bins <- c(13,30,35,26,15)
plt <- list(length = length(names.numeric))

for (i in 1:length(names.numeric)) {
  ggplot(train_values.numeric, aes_string(x=names.numeric[i])) + 
    geom_histogram(aes(y=..density..), bins=bins[i], color="white", fill=colors[i]) +
    geom_density(alpha=.3, fill="black", size=.5) +
    labs(title="", x="", y="") +
    theme_light() -> plt[[i]]
  
  print(plt[[i]] + labs(title=sprintf("Histograma %s", names.numeric[i]), x=""))
}
```

Categóricas
```{r}
colors <- c("chocolate", "deepskyblue1", "plum1", "hotpink4", "orange", "springgreen4")
plt <- list(length = length(names.nonNumeric))

for (i in 1:length(names.nonNumeric)) {
  train_values.nonNumeric[,i] %>% 
    bind_cols(train_labels[2]) %>% 
    group_by(damage_grade) %>% 
    ggplot(aes_string(x=names.nonNumeric[i], fill="damage_grade")) + 
      geom_bar() +
      labs(title="", x="", y="") +
      theme_light() -> plt[[i]]
  
  print(plt[[i]] + labs(title=sprintf("Bar %s", names.nonNumeric[i]), x=""))
}
```

Parece que hay algunas variables categóricas con demasiadas instancias de un tipo
```{r}
train_values.nonNumeric[,-c(2,3)] %>% apply(2,table)
```

Porcentajes
```{r}
train_values.nonNumeric[,-c(2,3)] %>% 
  apply(2, function(x) {
      t <- round(prop.table(table(x))*100,2)
      print(t)
      
      if (!is_empty(t[which(t>=90)]))
        print("Quitar columna")
      else {
        cat("Remove: ")
        print(t[which(t<=0.1)])
      }
      
      cat("-----------------------------")
    }
  )
```

Si valor con % >= 90 -> La columna no debería estar aportando mucha información

Si valor con % <= 0.1 -> El elemento apenas aporta

Boxplots
```{r}
colors <- c("chocolate", "deepskyblue1", "plum1", "hotpink4", "orange", "springgreen4")
plt <- list(length = length(names.numeric))

for (i in 1:length(names.numeric)) {
  ggplot(train_values.numeric, aes_string(x=names.numeric[i])) + 
    geom_boxplot(fill = colors[i]) +
    labs(title="", x="", y="") +
    theme_light() -> plt[[i]]
  
  print(plt[[i]] + labs(title=sprintf("Boxplot %s", names.numeric[i]), x=""))
}
```

Boxplot con mismo rango
```{r}
scale(train_values.numeric) %>%
  as.data.frame %>% 
  melt() %>% 
  ggplot(aes(x=variable, y=value)) + 
    geom_boxplot() +
    labs(title="Boxplot con mismo rango") +
    theme(axis.text.x = element_text(angle = 90))
```

Rangos intercuartiles
```{r}
scale(train_values.numeric) %>% apply(2, IQR)
```

Distancia entre mínimos y máximos
```{r}
scale(train_values.numeric) %>% apply(2, range) %>% apply(2, dist)
```

--------------------------------------------------------------------------------

Plots primeras instancias
```{r}
scatterplotMatrix(train_values.numeric %>% head(1000), pch=20, col="deepskyblue")
```

```{r}
ggpairs(train_values.numeric %>% head(1000))
```


--------------------------------------------------------------------------------

# Análisis sobre las distribuciones

Shapiro-Wilk Normality test:
```{r}
normality(train_values.numeric) %>% filter(p_value < 0.05)
```

Ninguna de las variables numéricas es normal.

Gráficos Q-Q para verlo mejor:
```{r}
x<-rnorm(100, mean=0, sd=1)

plt <- list(length = length(names.numeric))

for (i in 1:length(names.numeric)) {
  ggplot(train_values.numeric, aes_string(sample=names.numeric[i])) + 
    stat_qq(alpha=.3, fill=colors[i], size=1) +
    stat_qq_line() +
    labs(title="", x="", y="") +
    theme_light() -> plt[[i]]
  
  print(plt[[i]] + labs(title=sprintf("QQ-plot %s", names.numeric[i]), x=""))
}
```

Skewness:
```{r}
skewCols <- find_skewness(train_values)
colnames(train_values)[skewCols]
```

-------------------------------------------------------------

Clases desbalanceadas
```{r}
table(train_labels$damage_grade)
cat("\nPorcentajes:")
round(prop.table(table(train_labels$damage_grade))*100,2)
```

-------------------------------------------------------------

# Análisis de correlación

Solo de las variables numéricas

Corrplot
```{r}
cor(train_values.numeric) %>% 
  corrplot.mixed(tl.pos="lt", upper="color", mar=c(0,0,1,0))
```

Cierta correlación entre dos variables (nº de plantas y porcentaje de altura)
```{r}
ggplot(train_values.numeric, aes(y=height_percentage, x=count_floors_pre_eq)) +
  geom_point() +
  theme_light()
```


--------------------------------------------------------------------------

# Duplicados

El dataset cuenta con valores repetidos
```{r}
sum(duplicated(train_values))
```

Muchas intancias duplicadas, hay que ver qué hacer con ellas
```{r}
train_values[which(duplicated(train_values)),] %>% arrange(geo_level_3_id)

cat("Count_families de duplicados:\n")
train_values[which(duplicated(train_values)),]$count_families %>% table()
```

--------------------------------------------------------------------------

# Transformaciones

Siempre se puede estandarizar los datos, no se pierde nada.

--------------------------------------------------------------------------

# Outliers

En age hay valores muy altos.
```{r}
table(train_values$age)
```

El porcentaje de 995 es pequeño pero habría que mirarlos, por la edad es posible que tengan características comunes
```{r}
old_buildings <- train_values %>% filter(age == 995)
old_buildings %>% head()
```

Con duplicados
```{r}
sum(duplicated(old_buildings))
```

--------------------------------------------------------------------------

# Conclusiones

- Hay variables extremadamente desbalanceadas. Para reglas/árboles no estaría mal mirarlas, para el resto se podrían quitar (quizás los IDs no, no sé)
- Nada de normalidad, cierta correlación en dos columnas
- Clases desbalanceadas, sobre todo la de grado 1 (habría que ver si al ser todos los datos del mismo terremoto las más alejadas del epicentro son las menos afectadas)
- Mayoría de variables categóricas/binarias
- Mogollón de instancias, cuidado al graficar
- ~16mil instancias duplicadas, pero son edificios diferentes. Es posible que sean de una misma urbanización/zona de una ciudad. 

  Sorprendía que se repitieran por el count_families, pero la mayoría son de 1 sola (supongo que serán casas).
  
  Habría que ver qué hacer con estos duplicados.
- Los geo_level_2 y 3 quizás se pueden agrupar por intervalos, o directamente quitar. 
- Para árboles/reglas, las flags se deberían agrupar
- Age también se podría agrupar en intervalos si fuera necesario
- Puede que haya valores perdidos no codificados como NA (quizás en age con 0 y 995)
- Los geo_levels deberían ser imporantes para la clasificación, la zona debería afectar bastante. Ahora bien, suponiendo que ids consecutivos son zonas cercanas, no se aprecia relación alguna